

Carlos David Díaz Mosquera

30 años

312 7840675 | 8941365

✓ carl894@hotmail.com

Portafolio web





PERFIL OCUPACIONAL

Tecnólogo en análisis y desarrollo de sistemas de información, persona con sólida formación y experiencia práctica en el diseño, implementación y mantenimiento de sistemas de información. Amplio dominio en lenguajes de programación, bases de datos y metodologías de desarrollo ágil. Capacidad para colaborar efectivamente en equipos multidisciplinarios y trabajar en entornos dinámicos y exigentes.

Mi pasión por la tecnología, mi capacidad para aprender y adaptarme a nuevas tecnologías me mantienen en constante crecimiento y actualización.

HABILIDADES

Lenguajes programación: PHP | JavaScript | VBA | Python

Diseño web: HTML5 | CSS | Bootstrap

Bases de datos: MySQL | PostgreSQL | MongoDB | SQL-Server

Framework/Stack: Laravel | MERN | MENV

Otros: • Manejo de repositorios Github, GitLab.

- Administración de servidores cPanel, Webservice Heroku, Cliente FTP.
- Mantenimiento preventivo y correctivo a equipos de cómputo.
- Manejo Avanzado Office (Excel, Word, PowerPoint, Outlook)

EXPERIENCIA LABORAL

Te invito a ver mi portafolio donde podrás ver algunos de los proyectos en los que he participado: ver portafolio

2022 – Actualidad Trabajo Freelance

- Proyecto: App web. (Ver portafolio: <u>Captación de Recetas</u>).
- Actualización semanal a DB para App web Captación de Recetas médicas.
- Apoyo mensual en generación de informes / Modificaciones a Macro para generar Informes.
- Modificaciones página Web (Ver portafolio: Chorreras de Perico).

07 Ago.2020 – 20 Dic. 2020 SAGAZ S.A.S

https://sagazsas.com

Cargo ocupado: Diseño y programación (Trabajo remoto)

Tareas realizadas:

- Administración de servidor web.
- Correcciones a errores de aplicativo web propio de la empresa.
- Modificaciones/Correcciones a páginas web de clientes de Sagaz.
- Creación de nuevas funcionalidades a Macro Excel usada en empresa para procesar informes.
- Brindar apoyo en tareas Ofimáticas

26 Ene.2016 – 25 Feb. 2020 SAGAZ S.A.S

https://sagazsas.com

Cargo ocupado: Diseño y programación.

Tareas realizadas:

- Levantamiento de requerimientos para creación de aplicaciones.
- Creación de páginas web usando HTML, JavaScript, Bootstrap.
- Creación de aplicaciones web usando PHP, framework Laravel.
- Administración de servidor web.
- Manejo de Microsoft Office para diversas tareas (Word, Excel, Power Point).
- Creación de Macros en Excel para automatizar procesos, usando VBA.

22 Jul.2014 – 13 Feb. 2015 Transportes Sultana del valle S.A.S

Cargo ocupado: Auxiliar de Sistemas.

Tareas realizadas:

- Manejo de software propio de la empresa para diversas tareas.
- Mantenimiento preventivo y correctivo de equipos de cómputo.
- Organización, registro y respaldo de información física en bases de datos.
- Gestión de información en hojas de cálculo Excel.

EDUCACIÓN

2015

Título Tecnólogo en Análisis y Desarrollo de Sistemas de Información.

Cali, Colombia

SENA- Centro de Electricidad y Automatización Industrial CEAI

2010 Cali, Colombia Título Bachiller Técnico Especialidad Informática.

Corporación Educativa Popular Liceo de la Amistad.

FORMACIÓN COMPLEMENTARIA

Desde Sept. 2023 - Actualidad

Ciberseguridad de Google

180 Horas - Formación virtual Coursera (En curso)

22 Dic. 2021

<u>Diplomado en Desarrollo de Aplicaciones Web – Misión TIC 2022</u>

800 Horas - Formación virtual

22 Mar. 2018

Especialización en Metodologías de Calidad para el Desarrollo de Software

Especialización Tecnológica

Nov. 2014

English Dot Works Level 2 - Ingles 2

60 Horas - SENA

Mar. 2014

English Dot Works Level 1 - Ingles 1

60 Horas - SENA

Ago. 2014

Uso De Excel y Access para el Desarrollo de Aplicaciones Administrativas

40 Horas - SENA

Mar. 2014

Manejo de Herramientas Microsoft Office 2010: Excel.

40 Horas - SENA

Jun. 2011

Fundamentación de Ensamble y Mantenimiento de Computadores Para los

Procesos

60 Horas - SENA